【裁判字號】    88,自,55
【裁判日期】    890316
【裁判案由】    過失致死等
【裁判全文】
台灣苗栗地方法院刑事判決                            八十八年度自字第五五號
    自  訴  人  乙○○
    被      告  甲○○
右列被告因業務過失致死案件，經自訴人提起自訴，本院判決如左：
    主  文
甲○○從事業務之人，因業務上之過失致人於死，處有期徒刑伍月，緩刑肆年。
    事  實
一、甲○○係苗栗縣公館鄉○○村○○路○段九十八號一樓好彩頭水產養殖料理餐廳
    之負責人，為從事業務之人，明知其所經營之餐廳附設釣魚池，應設有區隔內外
    之圍籬設備以防止閒人進入，竟疏未注意及此未設安全設備，於八十八年八月十
    日下午十七時三十分許，適被害人乙○○之小兒謝祥煒 (八十六年八月三十日出
    生)、 謝祥旻 (八十四年十月二十八日生)入 內玩耍，不慎跌落釣魚池內，致謝
    祥煒窒息死亡，致謝祥旻腦部缺氧受有身体之傷害。
二、案經被害人乙○○向本院提起自訴。
    理  由
一、訊之被告甲○○固承認被害人之子謝祥煒、謝祥旻至其前開釣魚池落水一死一傷
    等事實，唯矢口否認有何業務過失致死等犯非，並辯稱：其釣蝦場四週均有制作
    圍籬及警告縹幟，並把護堤加高，案發當天伊及張慶郎均如往常對整場作巡視，
    然至十六時三十分以後雨勢加大，伊及張員始躲入屋內，遂未發現自訴人之子掉
    入池內，伊已盡力維護安全，伊無過失云云。
二、經查被告之釣魚池固制有「水深危險兒童勿近」等警告縹幟，然未設有區隔內外
    之圍籬，僅設置些許沙拉油桶，鐵絲網是案發後才加裝的，經被告坦承無訛，並
    經本院赴現場勘驗屬實，有本院勘驗筆錄附卷為憑。是被告對於釣魚池之安全設
    施，仍有不缺失，致發生本件不幸，難辭其咎，其營業項目除餐廳外又附設釣魚
    ，當然為其業務之一部分，既發生死亡及傷害之結果，且死傷之結果與被告之魚
    池設施之不當具有相當因果關係，被告所辯各節，顯不足為採，其犯行自堪認定
    。
三、核被告所為，係犯刑法第二百七十六條第二項、第二百八十四條第二項前段之罪
    。其一行為觸犯二罪名，為想像競合犯，應從一重之前罪處斷。爰審酌被告之素
    行、犯後態度及其他等一切犯罪情狀，處如主文所示之刑。又被告未曾受有期徒
    刑以上刑之宣告，有本院被告全國前案紀錄表附卷可稽。事後已就民事部分與被
    害人達成和解，所宣告之刑本院認以暫不執行為適當，爰並宣告緩刑肆年，以啟
    自新。
據上論斷，應依刑事訴訟法第三百四十三條、第二百九十九條第一項前段，刑法第二
百七十六條第二項、第二百八十四條第二項前段、第五十五條、第七十四條第一項款
、罰金罰鍰提高標準條例第一條前段，判決如主文。
中    華    民    國    八十九      年    三      月      十六      日
                                  台灣苗栗地方法院刑事庭
                                          法  官 林  誌  誠
右正本證明與原本無異。
如不服本判決，應於送達後十日內向本院提出上訴狀(須附繕本)，上訴於台灣高等
法院台中分院。
                                          書記官 陳  振  和
中    華    民    國    八十九      年    三      月      十六      日
附錄論罪科刑法條
刑法第二百七十六條第二項
二、從事業務之人，因業務上之過失犯前項之罪者，處五年以下有期徒刑或拘役，得
    併科三千元以下罰金。
刑法第二百八十四條第二項
從事業務之人，因業務上之過失傷害人者，處一年以下有期徒刑、拘役或一千元以下
罰金，致重傷者，處三年以下有期徒刑、拘役或二千元以下罰金。


司法院資訊處製作；財團法人民間司法改革基金會備份。
